【裁判字號】    92,親,53
【裁判日期】    920806
【裁判案由】    確認非婚生子女
【裁判全文】
臺灣士林地方法院民事判決  九十二年度親字第五三號
    原      告    甲○○
    被      告    丙○○
    兼法定代理人  乙○○
右當事人間確認非婚生子女事件，本院判決如左：
    主      文
確認被告丙○○非被告乙○○之婚生子。
訴訟費用由被告負擔。
    事      實
甲、原告方面：
  一、聲明：如主文所示。
  二、陳述：原告與被告乙○○本係夫妻，嗣於民國八十四年十一月十五日協議離婚
      ，兩人於八十七年二月二十五日結婚，又於九十二年四月十四日離婚。原告於
      八十七年八月間因被告乙○○積欠債務且未支付家庭費用，原告乃離家至基隆
      上班，期間與訴外人蘇鴻陸發生性關係，原告乃於九十一年六月十日生下被告
      丙○○。因原告與被告乙○○於八十七年八月間起即行分居，迄今未曾再同居
      ，是被告丙○○非原告自被告乙○○受胎所生，且原告於九十二年五月十五日
      子女出生一年內起訴，依法訴請判決如聲明。
  三、證據：提出戶籍謄本二份、出生證明書一份、離婚協議書乙份、血緣鑑定書及
      診斷證明書各一件為證。
乙、被告方面：
  一、聲明：同意原告之請求。
  二、陳述：被告丙○○確非被告乙○○之子。
    理      由
一、本件原告主張其與被告乙○○原係夫妻，嗣於八十四年十一月十五日協議離婚，
    兩人於八十七年二月二十五日結婚，又於九十二年四月十四日離婚，原告於八十
    七年八月間起與被告乙○○分居，期間與訴外人蘇鴻陸發生性關係，原告乃於九
    十一年六月十日生下被告丙○○等事實，業據其提出出生證明書影本、戶籍謄本
    、國立台灣大學醫學院附設醫院（下稱台大醫院）血緣鑑定報告書及診斷證明書
    等為證，依上開血緣鑑定報告書及診斷證明書所載：被告丙○○與訴外人蘇鴻陸
    於九十二年七月八日至台大醫院接受ＤＮＡ鑑定結果，蘇鴻陸為丙○○的父親的
    機率為99.907218%，無法排除蘇鴻陸與丙○○之血緣關係等語，確可認被告二人
    間無血緣關係，原告之主張自堪信為真實。
二、按民法第一千零六十三條第一項推定之婚生子女，如夫妻之一方能證明妻非自夫
    受胎者，得於知悉子女出生之日起，一年內提起否認之訴，同條第二項定有明文
    。查原告於九十一年六月十日產下一子，係在其與被告乙○○婚姻關係存續中受
    胎，則依法自應推定該子女為原告與被告乙○○之婚生子，然被告丙○○確非自
    被告乙○○受胎所生，已如前述，揆諸首揭規定意旨，原告於九十二年五月十五
    日提起本件訴訟，洵屬於法有據，應予准許。
三、據上論結，本件原告之訴為有理由，依民事訴訟法第八十五條第一項前段、第七
    十八條，判決如主文。
中      華      民      國    九十二    年      八      月      六      日
                                        臺灣士林地方法院家事法庭
~B法      官  陳麗芬
右為正本係照原本作成。
如對本判決上訴須於判決送達後廿日內向本院提出上訴狀。
中      華      民      國    九十二    年      八      月      七      日
~B法院書記官  李明章


司法院資訊處製作；財團法人民間司法改革基金會備份。
